臺灣新北地方法院民事裁定
111年度監宣字第407號
聲  請  人  黃雪卿  



相  對  人  林惠雯  


上列當事人間請求准許處分受監護宣告人之財產事件，本院裁定
如下：
    主  文
一、許可聲請人處分相對人林惠雯（女，民國00年00月00日生，
    身分證統一編號：Z000000000號）就其所有如附表所示之不
    動產，所得金額應全數存入受監護宣告人林惠雯之金融帳戶
    。
二、聲請程序費用新臺幣壹仟元由受監護宣告之人林惠雯之財產
    負擔。
    理  由
一、本件聲請意旨略以：聲請人為相對人之母，相對人前經鈞院
    以110年度監宣字第1039號裁定宣告為受監護宣告人，並選
    定聲請人為相對人之監護人。相對人自10多年前起即無法行
    走，必須依靠醫療及復健，而現已住進護理之家，所需之生
    活、醫療及住宿費用，每年達5、60萬，均係由相對人之兄
    弟姊妹支出，惟相對人之兄弟姊妹已無法長期負擔；嗣經全
    家人決定後，由聲請人向鈞院聲請准予處分相對人如附表所
    示之不動產，就處分後所得之價金，將用來支付先前之費用
    及欠款與未來護理之家之安養費用。為此，聲請人爰依法聲
    請鈞院許可聲請人處分相對人如附表所示之不動產等語。
二、按監護人對於受監護人之財產，非為受監護人之利益，不得
    使用、代為或同意處分。監護人為下列行為，非經法院許可
    ，不生效力：(一)代理受監護人購置或處分不動產。(二)代
    理受監護人，就供其居住之建築物或其基地出租、供他人使
    用或終止租賃。監護人不得以受監護人之財產為投資。但購
    買公債、國庫券、中央銀行儲蓄券、金融債券、可轉讓定期
    存單、金融機構承兌匯票或保證商業本票，不在此限，民法
    第1101條定有明文。又上開規定，依民法第1113條之規定，
    準用於成年人之監護。
三、經查：聲請人主張其為受監護宣告人林惠雯之母，林惠雯前
    經本院以110年度監宣字第1039號裁定宣告為受監護宣告人
    ，其後聲請人並經本院110年度監宣字第1039號裁定選定為
    相對人之監護人等情，並陳報財產清冊在案，有本院110年
    度監宣字第1039號民事裁定裁判書查詢、新北院賢家曉字11
    1年度監宣字第404號函在卷可稽，堪予認定。　　
四、又查：聲請人主張相對人自10多年前起即無法行走，必須依
    靠醫療及復健，而現已住進護理之家，所需之生活、醫療及
    住宿費用，每年達5、60萬，故希望出售相對人所有如附表
    所示不動產，並以賣得價金支應相對人未來之生活開銷等情
    ，業據聲請人提出新北市私立捷安護理之家收據影本暨定型
    化契約影本、土地登記第一類謄本影本、建物登記第一類謄
    本影本、全國財產稅總歸戶財產查詢清單等件可稽，堪予認
    定。又此等事宜並無不利於受監護宣告人林惠雯之情形，
　　復有最近親屬林彰毅、林國平、林國治、林惠賢同意，有同
    意書在卷可憑，足認符合受監護宣告人之利益，是聲請人聲
    請本院許可由其處分受監護宣告人林惠雯就其所有如附表所
    示之不動產，於法自無不合，應予准許，並命聲請人於代為
    處分後所得價款應全數存入相對人帳戶，以維其權益。
五、末按監護人應以善良管理人之注意，執行監護職務。又監護
    人於執行監護職務時，因故意或過失，致生損害於受監護宣
    告之人者，應負賠償之責。且法院於必要時，得命監護人提
    出監護事務之報告、財產清冊或結算書，檢查監護事務或受
    監護人之財產狀況。民法第1113條準用同法第1100條、第11
    09條第1項、第1103條第2項規定均有明示。準此，本件聲請
    人黃雪卿即監護人於辦理受監護宣告之人之財產處分後應妥
    適為相對人管理所得價金，以保障其權利，併予敘明。
六、依家事事件法第164條第2項，裁定如主文。
　　
中    華    民    國   111    年     5    月    24    日
                   家事法庭     法  官  陳嘉宏
以上正本係照原本作成。
如對本裁定抗告須於裁定送達後10日內向本院提出抗告狀，並繳
納抗告費新臺幣1,000元。
中　　華　　民　　國　 111　　年　　 5　　月　　24　　日
                                書記官  林詩雅

※ 附表：
受監護宣告人林惠雯之不動產    不動產標示 種類 面積（平方公尺） 權利範圍 新北市○○區○○段000000000地號 土地 1552 10000分之189 新北市○○區○○段000000000○號（門牌號碼：新北市○○區○○街000巷00號3樓） 房屋 總面積81.95加計陽台8.86，共計90.81 全部